【裁判字號】    99,軍上,4
【裁判日期】    990505
【裁判案由】    違反職役職責
【裁判全文】
臺灣高等法院高雄分院刑事判決           99年度軍上字第4號
上  訴  人
即  被  告  甲○○
上列上訴人因違反職役職責案件，不服國防部高等軍事法院高雄
分院99年度上訴字第6 號中華民國99年3 月8 日第二審判決（起
訴案號：國防部南部地方軍事法院檢察署98年度偵緝字第19號）
，提起上訴，本院判決如下：
     主  文
上訴駁回。
     理  由
一、按軍事審判法第181 條第5 項規定，當事人不服高等軍事法
    院宣告有期徒刑之上訴判決者，得以判決違背法令為理由，
    向高等法院提起上訴。是當事人向高等法院提起上訴，應以
    高等軍事法院宣告有期徒刑之上訴判決違背法令為理由，係
    屬法定要件，如果上訴理由狀並未依據卷內訴訟資料，具體
    指摘原判決不適用何種法則或如何適用不當，或所指摘原判
    決違法情事，顯與法律規定得向高等法院提起之上訴理由不
    相適合，均應認其上訴違背法律上之程式，予以駁回。
二、原判決認定上訴人甲○○係澎湖防衛指揮部戰車營營部連二
    兵步槍，於民國98年9 月21日上午8 時許，自臺灣澎湖駐地
    休假離營，應於同年月30日21時許返營銷假，屆時竟以將該
    管輔導長吳泓昇上尉借其返回澎湖之交通費花用殆盡為由，
    逾假未歸，無故離去職役潛逃在外逾6 日，迨同年10月13日
    18時50分許，始在友人規勸及鳳山憲兵隊人員策動，相約於
    高雄市左營高鐵車站向鳳山憲兵隊調查官投案之事實，而維
    持第一審論處上訴人無故離去職役逾6 日罪刑之判決，駁回
    其第二審之上訴，已詳認定犯罪事實所憑之證據及理由，
    從形式上觀察，原判決並無任何違背法令之處。而被告所犯
    陸海空軍刑法第40條第1 項之無故離去職役逾6 日罪（擅自
    缺職罪），其法定刑為3 年以下有期徒刑之罪，原審以第一
    審審酌被告有強盜前科，於假釋交付保護管束期間，未能嚴
    守法紀，率爾離去職役，法治觀念淡薄，惟念其犯後主動投
    案，坦承犯行，犯後態度良好，已顯有悔意等一切情狀，量
    處被告有期徒刑8 月，其認事用法，均無不合，量刑亦屬適
    當。
三、上訴人之上訴意旨：以其因一時失慮致罹刑章，現已知錯誤
    ，當會記取此次教訓，且其於另案假釋期間並未為其他犯罪
    行為，服役期間之行為亦無不妥，希能給予改過自新機會，
    請求從輕量刑並予緩刑宣告云云。惟按「關於刑之量定及緩
    刑之宣告，係實體法上賦予法院得為自由裁量之事項，倘其
    未有逾越法律所規定之範圍，或濫用其權限，即不得任意指
    摘為違法，以為第三審上訴之理由」（最高法院75年臺上字
    第7033號判例意旨參照）。上訴人違反陸海空軍刑法第40條
    第1 項之無故離去職役逾6 日罪責規定，經原判決維持第一
    審論處上訴人有期徒刑8 月之判決，駁回其第二審之上訴，
    且未予宣告緩刑，經核並無濫用裁量或逾越法律規定之裁量
    範圍，其量刑及未予緩刑宣告，自無違背法令可言。上訴人
    置原判決之論述於不顧，任意指摘原判決量刑過重及未予宣
    告緩刑為不當，難謂已符合首揭法定上訴要件，其上訴違背
    法律上之程式，應予駁回。
據上論結，應依軍事審判法第206 條第1 項但書、刑事訴訟法第
395條前段，判決如主文。
中    華    民    國    99    年    5     月    5     日
                  刑事第三庭  審判長法  官   莊崑山
                                    法  官   莊松泉
                                    法  官   唐照明
以上正本證明與原本無異。
不得上訴。
中    華    民    國    99    年    5     月    5     日
                                    書記官   黃琳群

司法院資訊處製作；財團法人民間司法改革基金會備份。
